Héctor Jesús Brito Diaz

Teléfono: +58 0424 4740230 | Dirección: Valencia. Email: britodiazhector@gmail.com LinkedIn: https://www.linkedin.com/in/hectorjbd

GitHub: https://github.com/hectorjbd

Venezuela-Caracas

Soy Ingeniero Civil, Analistas de Datos y Programador Web. Mi objetivo principal es conseguir un puesto de trabajo que me permita crecer a nivel personal y profesional, ampliar mis experiencias y conocimientos en mi sector y en las distintas áreas de la empresa, para poder desarrollarme profesionalmente para el buen desempeño de las funciones asignadas.



EXPERIENCIA

Programación Web, Analista de datos. – Trabajo Remoto

06/2022 (Remoto, Venezuela)

- Manejo de HTML, CSS3, Tailwind y JavaScript para la creación de páginas web.
- Data entry. Reportes de ventas y creación de dashboards mediante la herramienta PowerBI

Ingeniero Residente – Construcciones DC

01/2022 – 06/2022 (Carabobo, Venezuela)

- Planificación y ejecución de obra
- Elaboración de planos, y cálculos correspondientes.
- Control de personal

Agente Aduanal - Bolipuertos

06/2021 – 12/2021 (Carabobo, Venezuela)

- Control de personal.
- Planificación, control y seguimiento de almacén.
- Atención a los responsables del servicio
- Recepción e identificación de materiales, análisis de inventarios.

Almacenista - Bolipuertos.

02/2021 – 06/2021 (Carabobo, Venezuela)

- Conservación y mantenimiento.
- Recepción de mercancía.
- Almacenamiento de mercancía.

EDUCACION

2012 – 2022 (Carabobo, Venezuela)

Ingeniero civil – Universidad de Carabobo.

IDIOMAS Y HABILIDADES

• Ingles: Nivel B1

AutoCADRevit MEP

• SAP2000, Etabs, Tekla Structure.

• Excel (Avanzado)

Microsoft Office

• Power BI, Tableau

• Manejo de base de datos (SQL)

• HTML y CSS

•JavaScript, ReactJs, NextJs

• Python

Visual Basic